Inventaris van het archief van de Domeinen, 1813-1823: Domeinrekeningen
Nationaal Archief, Den Haag
- St.Maartensdijk.
  - Conditien van verpachting en verhuring van tienden Tholen, Poortvliet, Scherpenisse, Westkerke en St.Maartensdijk., Van landerijen.; Van Schorren.; Van molens van St.Maartensdijk en Scherpenisse.; Conditien van verkoop van hout.; Conditien van mutzaard.; 1814-1818; 1816, 1818; 1816; 1815/1816; 1815-1818; 110
  - Onkostenrekeningen art.43., Acte van overgave van het pastoorshuis.; Bestekken van domaniale werken.; Diverse documenten tot de rekeningen.; 1815-1818; 12 Augustus 1815; 1815, 1817; 111
- Maasland.
  - Rekeningen van den rentmeester Mathijs van Hooft., Heffingsregisters.; Journalen van ontvangst.; Registers van de restanten.; 1815-1818; 1815-1817; 1815, 1816, 1817; 112
  - Rekeningen van rantsoenpenningen., Kapitaalrekening van verkochte en afgekochte domeinen.; 1815-1818; 1816-1818; 113
  - Conditien van verpachting van tienden onder Dinther, Rosmalen, Nuland, Heesch, Geffen, Oss, Lith, Lithoyen, Kessel, Marel, Nestelrode., Conditien van verpachting van landen, visscherij, veer etz.; 1815-1818; 114
- Meerhout.
  - Rekening van de fungeerend administrateur der domeinen C.M. Cox., 1814; 115
- Montfort.
  - Rekeningen van den rentmeester H.J. Michiels van Kessenich., Suppletoir.; Heffingsregisters.; Journalen van ontvang.; Journalen van uitgaaf.; 1814-1818; 1817; 1815; 1815, 1817, 1818; 1815, 1816, 1817; 116
  - Journalen van de restanten., Onkostenrekeningen art.43.; Eenige conditien van verpachting.; Rapport wegens den staat van het domein Montfort.; Bestekken van domaniale werken.; Diverse documenten tot de rekeningen.; 1813, 1815; 1815, 1816; 1815-1818; 1814; 1816; 117
- Niervaart en Willemstad.
  - Staat van door de Rentmeester van de Niervaart C.G. Hetterschey ontvangen tienden., 1814-1815; 118; 1 deel
  - Domeinrekening., Heffingsregister.; 1814-1818; 118A
  - Rekeningen van de restanten 1 October 1816 - 30 Sept. 1817. 1 October 1817 - 30 September 1818. 1 October 1818 - 31 December 1818 (1816)., Rekening van de restanten.; Kapitaalrekening van verkochte en afgekochte domeinen.; Onkostenrekening art.43.; Conditien van verpachting van hoeven, getimmerten, landerijen.; Conditien van buitengorzen met de daarachter liggende dijken, de kaden en dijken van het kwistgeld.; 1816-1818; 1815, 1816, 1818; 1814-1818; 119
  - Conditien van koomtienden van de Niervaart., Conditien van vlas, garst en zaad tienden.; Conditien van koorn, zaad en vlastienden van den Ruigenhil.; 1816-1818; 1814-1818; 120
  - Conditien van dijken, dijkettingen en gorzen aan de groote en kleine polders van de Niervaart Blommendaal, Nassau Arenberger., Conditien van visscherijen, accijnsen, koorn, windmolen, bakens, tonnen.; Conditien van verkkop van vroege en late veld in den polder Kwistgeld.; Conditien van verkoop van houtgewas.; Bestekken van domaniale werken.; 1814, 1815, 1818; 1814; 1814-1818; 121
  - Diverse documenten tot de rekeningen., 1814 -; 122
  - Diverse documenten tot de rekeningen., 1815, 1816; 123
  - Diverse documenten tot de rekeningen., 1817, 1818; 124
- Noord Beveland.
  - Rekening van den fungeerend Administrateur der Domeinen en L. Mosselman., 1814; 125
- Noordwijk.
  - Verhuringen, verpachtingen, radiatie van hypothecaire inschrijvingen, erfpachten, betreffende leggers, oninvorderbaar verklaringen, verzoeken om uitgifte van gronden in erfpacht, verbeurde boete, korting op erfpachten, betaalbaarstelling declaraties., 1824-1828; 125A
- Nijmegen en Xanten.
  - Rekeningen van den rentmeester B.J. Brousson der domeinen van het voormalig rentambt Xanten., Heffingsregisters van Xanten.; Journalen van ontvangsten en uitgaven van Xanten.; Registers van restanten van Xanten.; Restantrekening van Xanten.; 1814-1816; 1815, 1816; 1812-1817; 126
  - Domeinrekeningen van Nijmegen van 1817 af gecombineerd, Heffingsregister van Nijmegen als voren; 1815, 1818; 1815; 127
  - Journalen van ontvangsten en uitgaven., Restantrekeningen.; Registers van restanten.; 1816-1818; 1815-1818; 128
  - Onkostenrekening art.43., Kapitaalrekening van verkochte en afgekochte domeinen.; Conditien van verpachting van tienden onder Beeningen, Halert, Hees, Weist en Neerbosch.; onder Deest, Afforden, Puiflik, Druten, Leeuwen, Wamel, Dreumel, Alphen en Altvorst.; onder Doornenburg, Gent, Randwijk, Lent, Reisen, Zetten, Hien, Oosterhorst en Elst.; onder Elst, Bredelaarsche tiend.; onder Nederijkwald, Groesbeek.; 1815-1818; 1 Januari 1815 - 31 December 1818; 1814-1818; 1815, 1816; 129
  - Conditien van verkooping en houtgewas., Diverse verpacht en verkoopconditien.; Bestekken van domaniale werken.; Diverse documenten tot de rekeningen.; 1815-1818; 1817-1818; 1815, 1816; 130
  - Diverse documenten tot de rekeningen., 1817 en 1818; 131
- Sint Oedenrode.
  - Rekeningen van den rentmeester J. van den Heuvel., Heffingsregister.; Journaal van ontvangst.; Journaal van uitgaaf.; Rekeningen van de restanten 1 October 1816 - 30 Sept. 1817, 1816 en auterieur 1 October 1817 tot 31 December 1818 1 October - 31 December 1818.; Kapitaalrekening van verkochte domeinen.; Onkost.rekeningen.; 1815-1818; 1815; 1815, 1816; 132
  - Conditien van verpachting van tienden domein Schijndel, St.Oedenrode., Eersel, Hooge en Lage Mierde.; Goirle.; Hilvarenbeek.; Abdij van Everbode Hooge Mierde.; Proost van Mazeyk Hilvarenbeek.; Domkapittel van St.Lambert te Luik Meerveldhoven.; Theol.faculteit Leuven.Schijndel.; Domkapittel te Aken, Budel, Gastel.; Abdij van Postel, Helmond Aarle, Reutel, Deurne, Bakel, Gemert, Lieshout, Son en Nunen.; Abdij van Echternach, Deurne Liessel.; Geriven, Bakel, Gemert, Nunen.; Eersel.; Jezuiten van 's-Hertogenbosch, St.Oedenrode, Son.; Conditien van verpachting van landerijen.; Bestekken van domaniale werken.; Diverse documenten tot de rekeningen.; 1816-1818; 1815; 1815-1818; 1815, 1818; 1816; 133
- Oirschot en Hilvarenbeek.
  - Rekening van N. v. Hooff wegens verpachte tienden., 1814; 134
- Kapittel van St.Pieter te Oorschot.
  - Rekeningen van den rentmeester Mr. Lodewijk Willem Ernest van Heurn., Heffingsregisters.; Journalen van ontvangst.; Journalen van uitgaaf.; Rekeningen van de restanten 1 Oct. 1816 - 30 Sept. 1817 over 1815 en ant.; Rekeningen van de restanten 1 Oct. 1817 - 31 Dec. 1818 over 1816 en ant.; Rekeningen van de restanten 1 Oct. 1817 - 31 Dec. 1818 over 1817 en ant.; Journalen van ontvangst der restanten.; 1815-1818; 1816-1818; 1816-1817; 135
  - Onkost.rekeningen Art.43., Kapitaalrekening van verkochte en afgekochte domeinen.; Conditien van verpachtingen van tienden onder Oorschot, Westelbeer, Middelbeers, Bladel, Tilburg en Goirle Hilvarenbeek en van de cantorie aldaar.; Acte wegens de perceptie der tiend onder Hilvarenbeek toebehoorende den pastoor aldaar.; Verschillende conditien van verpachting.; Bestekken van domaniale werken.; Diverse documenten tot de rekeningen.; 1815-1818; 3 Mei 1817 - 31 Dec. 1818; 1815-1817; 1815 11 December; 1816, 1818; 1817; 136
- Oosterhout.
  - Rekeningen van den rentmeester Raymond du Perron., 1815, 1818; 137
  - Heffingsregisters., Journalen van ontvangst.; 1816-1818; 1815-1818; 138
  - Restant rekeningen., Onkost.rekeningen art.43.; Kapitaal rekening wegens verkochte en afgekochte domeinen.; Conditien van verpachting van tienden.; onder Alphen.; onder Dongen.; 1817, 1818; 1815-1818; 19 Mei 1815 - 31 Dec. 1818; 1816-1818; 139
  - Conditien van verpachting en verhuring van weilanden, zaailanden etc., Conditien van verpachting van het vaart of havengeld van de haven van Oosterhout.; Conditien van Binnen visscherijen.; Conditien van de molen, ingaande.; Verkooping van houtgewas.; Bestekken van domaniale werken.; 1815-1818; 1812, 1818; 1816; 1811; 140
  - Diverse documenten tot de rekeningen., 1815-1818; 141
- Oss.
  - Rekening van den fungeerend administrateur der domeinen te Oss wegens zyn ontvangsten en uitgaven., 1814; 142
- Oudenbosch.
  - Rekeningen van den rentmeester P.I. Adan., 1815-1818; 143
  - Heffingsregisters., 1815-1818; 144
  - Journalen van ontvangst., Heffingsregister en journaal der tienden door den heer Rene Berenbroek aangekocht.; Restant rekening 1816 en anterieur.; Restant rekening.; 1815, 1816; 1817; 145
  - Onkost.rekeningen art.43., Kapitaalrekening van verkochte en afgekochte domeinen.; Conditien van verpachting van tienden onder de Fynaart, Oud en Nieuw Gastel, de Hoeven, Etten, Oudenbosch, Ruephen, de Schijf, Langendijk en Zegge Standaarbuiten.; Conditien van landerijen en bouwhoeven, alsmede verhuring.; Conditien van verkoop van houtgewas.; 1815-1818; Januari 1815 Ult. Dec. 1818; 146
  - Bestekken van domaniale werken., Proces-verbaal wegens de overgave van de hoeve Bovendonk tot het stichten van een seminarium 30 Mei 1816, ingevolge Kon. Besluit van 6 Mei 1816 No. 17.; 1814-1817; 147
- Paderbornsche tienden.
  - Rekeningen van den rentmeester P.A. de Roock te Bommel., Rekeningen wegens het gesuppioneerd rentambt van Jacob de Virieu te Bommel.; Heffingsregister.; Journaal van ontvang.; Rekening der restanten.; Onkostrekening art.43.; Conditien van verpachting der tienden onder Gameren, Nieuwaal, Haaften, Hellouw, Tuyl, van krytende tienden.; Diverse documenten tot de rekeningen.; 1815, 1816; 1817; 1815, 1817; 1815; 1815-1817; 1814-1818; 148
- Pleij en Steenwaard.
  - Rentmeester Ribbius., 1814 en 1815; 149
- Prinsland.
  - Rekeningen van den rentmeester H.J. Wolhdring., 1815-1818; 150
  - Heffingsregister., Journalen van ontvang.; Rekeningen van rantsoenpenningen.; Rekeningen van de restanten.; 1816-1818; 1815-1818; 1815-1816; 1817; 1818; 151
  - Conditien van verpachting van tienden onder Prinsland en Dinteloord., Conditien van bouw- en weilanden.; Conditien van het pontveer op de rivier de Dintel.; Conditien van het pontveer op de Steenbergsche vlielt.; Conditien van bootjesveer op de Steenbergsche vlielt.; Conditien van visscherijen 6 jaar.; Conditien van verkooping van veldvruchten, hakhout, etc.; 1815-1818; 1815, 1816; 1817; 152
  - Bestekken van domaniale werken., Diverse documenten tot de rekeningen.; 1815-1818; 153
- Raven, Hoog en Laag en omgeving.
  - Rekening van H. Stevens te Utrecht wegens verpachte tienden., 1814; 154
- Ravestein en Megen.
  - Rekeningen van den rentmeester H.M. van Ermel., Heffingsregisters.; 1815-1818; 1815, 1816; 155
  - Heffingsregisters., Journalen van ontvang.; Journalen van uitgaaf.; Rekeningen van de restanten.; Journalen van ontvang als voren.; Journalen van uitgaaf als voren.; 1817, 1818; 1816-1818; 1815-1818; 1791-1815; 1791-1816; 1817; 156
  - Kapitaal rekening wegens verkochte en afgekochte domeinen., Onkostenrekening.; Conditien van verpachting van tienden onder Berchem, Boekel, Haren en Donnenburg, Megen, Uden, Velp, Zeeland.; Conditien van landerijen.; Conditien van houtgewas.; Conditien van visscherijen.; in de Maas beginnende aan de Velpsche beek.; in de Macharensche meeren.; in de stadsgrachten rondom Ravestein.; in de Puttewiel te Herpen.; Conditien van het Maasveer.; Conditien van rijswaarden op de kribben.; Conditien van de koornmolen te Uden.; Conditien van de Ravesteinsche lierboom.; 8 Februari 1815 - 31 December 1818; 1815-1818; 1816-1818; 1817; 1816; 1810, 1816; 157
  - Bestekken van domaniale werken., Proces-verbaal van in bezitgenomen peelland onder Zeeland.; Diverse documenten tot de rekeningen.; 1815-1818; 8 Juni 1815; 1815, 1818; 158
- Salland en Twente.
  - Rentmeester R.F.C. Bentinck., Heffingsregisters.; 1815-1818; 159
  - Registers en rekeningen van de restanten., Journalen van ontvangst.; 1815-1818; 160
  - Conditien van verpachting van tienden., onder Bathnem en Diepenveen onder Twenthe.; 1816-1818; 161
  - Diverse conditien van verpachting en verkooping., Processen-verbaal van inbezitneming van domeinen.; Diverse documenten tot de rekeningen.; Documenten tot de rekeningen.; 1816-1818; 1815; 1816; 1817 en 1818; 162
- Scheveningen.
  - Rekeningen van G. Hogenraad als rentmeester van de vuurbaak., 1809-1816; 163
- Schouwen en Duiveland.
  - Rekeningen van K.W. de Jonge wegens verpachte tienden., 1814; 164
- Sichem.
  - Domeinen, niet gespecificeerd, 1814; 165
- Steenbergen.
  - Rekeningen van den rentmeester A. van der Spelt Nz., Heffingsregisters.; Journalen van ontvang.; Rekeningen der restanten.; Journalen van ontvang op de restanten.; 1815-1818; 1816-1818; 1817 en 1818; 1813, 1815; 166
  - Kapitaal rekening wegens verkochte en afgekochte domeinen., Onkostrekeningen Art.43.; Conditien van verpachting van tienden onder Steenbergen. Kruisland en de Heen.; Conditien van lammertienden.; Conditien van landerijen.; Conditien van dijkettingen, goozen en aanwassen onder Steenbergen en Kruisland.; Conditien van visscherijen.; Conditien veer Kruisland op Gastel.; Conditien van de windkorenmolen.; Conditien van Roozendaal, Steenbergen III.; 1 Januari 1816 - ult. December 1818; 1815-1818; 1814-1818; 1816-1818; 1815; 1816; 1817-1818; 167
  - Conditien van verkooping van houtgewas., Bestekken van domaniale werken.; Diverse documenten tot de rekeningen.; 1814-1818; 1817; 1815-1818; 168
- Terschelling.
  - Opperstrandvonder., Rekeningen van den rentmeester P.E. Eschauzier.; Van denzelfden als afgetreden rentmeester.; Heffingsregister.; Journalen van ontvang.; Journalen van uitgaaf.; Onkostenrekening art.43.; Conditien van verpachting van landerijen.; Diverse documenten tot de rekeningen.; 1814; 1817, 1818; 1815, 1816, 1818; 1815-1818; 1815-1817; 169
- Texel.
  - Rekeningen van den rentmeester M. den Berger., Heffingsregisters.; Journalen van ontvang.; Register der Restanten.; 1815-1818; 1815, 1816; 1812-1814; 170
  - Rekening van de restanten., Onkostenrekening art.43.; Rekeningen wegens huren van diverse pakhuizen.; Conditien van verpachting van landerijen.; Conditien van grasgewas op Wieringen.; Conditien van dijkettingen.; Conditien van vogelarijen.; Conditien van visscherijen.; 10 Januari - 30 September 1817; 1 Januari - 31 December 1818; 1815-1818; 1815, 1816; 1815, 1818; 1815; 171
  - Proces-verbaal van de overgifte van het gouvernementshuis aan den Helder om te dienen tot een commandantswoning., Diverse documenten tot de rekeningen.; 1 Juli 1815; 1815-1818; 172
- Abdij van Thorn.
  - Rekeningen van den rentmeester F.C. Havermans., Heffingsregisters.; Rekening van de tienden onder Gilzen en Prinsenhage bij den heer van Beerenbroek gekocht in.; Journalen van ontvang.; Journalen van uitgaaf.; Rekeningen van de restanten.; tableau van de restanten.; Jöurnalen van ontvangst Id.; Kapitaal rekening wegens verkochte of afgekochte domeinen.; Onkostenrekeningen art.43.; 1815-1818; 1806; 1815-1817; 1817; 1813, 1814; 1815, 1816; 173
  - Conditien van verpachting van tienden onder Baarle Nassau, Etten en Sprundel, Gilzen en Ginnekeen, Princenhage., Conditien van verpachting der tienden afkomstig van de religieuzen te Lier onder Goirle (verkocht aan den heer van Berrenbroek 1815).; Diverse conditien van verpachting en verhuring.; Bestekken van domaniale werken.; Diverse documenten tot de rekeningen.; 1815-1818; 1815, 1818; 174
- Tilburg.
  - Rekeningen van den rentmeester I.F. Baerten., Heffingsregisters.; Journalen van ontvangst.; Rekening der restanten.; Kapitaalrekening wegens verkochte en afgekochte domeinen.; Onkostrekening art.43.; 1815-1818; 1816-1818; 1815, 1816; 1815-1817; 20 Mei 1815 - 31 December 1818; 175
  - Conditien van verpachting van tienden onder Berkel, Goirle, Haaren, Helvoort, Hiryclom, Loon op zand, Oosterwijk, Tilburg, Udenhout., Diverse verpacht en verkoop conditien.; Bestekken van domaniale werken.; Diverse documenten tot de rekeningen.; 1814-1818; 1815-1818; 1817; 1816-1818; 176
- Tongerlo.
  - Rekeningen van den rentmeester A.J. van Alphen., 1815-1818; 177
  - Heffingsregisters., Journalen van ontvang.; Journalen van uitgaaf.; Rekening der restanten tot 30 September 1817.; Rekening over 1816 en vroegere jaren tot 31 Dec. 1818.; Rekening over.; Register als voren.; Journaal van ontvangst als voren.; Journaal van uitgaaf.; 1817, 1818; 1816-1818; 1817 1 Oct. - Ult. Dec. 1818; 1815-1817; 1816-1817; 178
  - Kapitaalrekening wegens verkochte en afgekochte domeinen., Rekening van rantsoenpenningen.; Conditien van verpachting der tienden onder Alphen, Chaam, Enschot, Haaren, Riel, Rosendaal, Tilburg, Zundert.; 1815-1818; 179
  - Conditien van verpachting der visscherij., Conditien van verpachtingen en verhuringen landerijen, hofsteden etc.; 1818; 1815-1818; 180
  - Diverse documenten tot de rekeningen., 1815-1818; 181
- Uden, Zeland, Velp, Reek, Berchem, Haren, Megen, en Dennenburg.
  - Tienden., Rekeningen van administrateur H.M. van Ermel te Ravenstein wegens verpachte tienden.; 1814; 182
- Domeinen van de Provincie Utrecht.
  - Rekeningen van den rentmeester C.P. de Vos., Heffingsregisters.; Journalen van ontvangst.; Journalen van uitgaaf.; Journalen van en ontvang van restanten.; Domeinrekening van de vestingwerken en fortificatien over.; 1815-1817; 1815; 1816-1817; 183
  - Onkost.rekeningen art.43., Diverse conditien van verpachting en verkooping.; Diverse conditien van tollen.; Bestekken van domaniale werken.; Procesverbaal van de overgave van de sluis aan den door slag bij Jutphaas aan de directie van den Waterstaat.; Proces-verbaal wegens de overname van eenige domaniale goederen van den rentmeester van Soestdijk.; Diverse documenten tot de rekeningen.; Huur- en pachtcontracten enz. van domeinen in de provincie Utrecht.; 1816, 1817; 1815-1817; 1815; 23 Februari 1816; 9 April 1816; 1811-1818; 184
  - Kondities en voorwaarden betreffende verpachtingen in Utrecht met huurcedulles/huurcontracten., 1811-1817; 184A
- Kapittel ten Dom te Utrecht.
  - Rekeningen van den rentmeester Mr. Gerard Bartholomeus van der Velde van Voorst., Rekening van den rentmeester Mr. Willem Mathorst.; 1814, 1815, 1816; 1817, 1818; 185
  - Heffingsregister of generale staat der inkomsten., Heffingsregister van chynsen en tynsen.; Heffingsregister van 114 stuiver van rantsoenpenningen.; 1815-1818; 1815; 186
  - Journalen van ontvangst., Journalen van chynzen en tynzen.; Journalen van 174 stuiver van rantsoenpenningen.; Journalen van uitgaaf.; 1815-1818; 1815; 1815, 1816; 187
  - Restant rekeningen., Register van de restanten.; Journalen van ontvangst der restanten van de Velde.; Journalen van ontvangst der restanten van Mathorst dienst.; Diverse documenten tot de restant rekeningen.; 1 October 1816 - 30 September 1817; 1 October 1817 - 30 September 1818; 1 October 1818 - 31 December 1818; 1814 - 1 October 1817; 1814-1816; 1817; 1816, 1817; 188
  - Rekeningen van rantsoenpenningen., Kapitaalrekening van verkochte en afgekochte domeinen.; Bestekken van domaniale werken.; 1815-1818; 1816-1818; 189
  - Conditien van verpachting van tienden onder verschillende gemeenten in de Provincie Utrecht onder Bergambacht en Lekkerkerk, Beusekom en Arch, Zalt-Bommel, Eemnes, Elst, Herwaarden, Jaarsfeld Lexmond, Wadenoyen., 1814-1818; 190
  - Verpachtingen en verhuringen van landerijen, verkoopingen van houtgewas, huurcontracten etc., 1815-1818; 191
  - Diverse documenten tot de rekeningen., 1815-1818; 192
- Kapittel van Oud-Munster te Utrecht.
  - Rekeningen van den rentmeester A. van Dam., 1814-1818; 193
  - Heffingsregisters., 1815-1818; 194
  - Journalen van ontvangst., Journalen van uitgaaf.; Journalen van ontvangen uitgaaf der restanten.; 1815-1818; 1815, 1817, 1818; 195
  - Rekeningen van de restanten 1 Oct 1817 - 31 Dec. 1818, 1816 en vroeger. 1 Oct. 1817 - 31 Dec. 1818 over 1817., Onkostrekeningen.; Kapitaalrekening.; Conditien van verpachting van tienden onder Jutphaas, Maarsen, Maarschalkerweerd, Vleuten en Ysselstein.; onder Goilberdingen, Gouweneels, Hagestein, Vianen en t Rijsdal, Wijk bij Duurstede, Giessen en Nederandel, Linschoten, Bergambacht en Lekkerkerk, Zeeland.; 1816-1818; 8 Februari 1815 - 31 December 1818; 1814-1818; 196
  - Conditien van verhuring en verpachting van landerijen., Diverse documenten tot de rekeningen.; 1816-1818; 1815-1818; 197
- Kapittel van St.Jan te Utrecht.
  - Rekeningen van den rentmeester Mr. Willem Mathorst., Heffingsregisters.; 1815-1818; 1815, 1816; 198
  - Heffingsregisters., Journalen van ontvangst.; Restantrekening 1 Oct. 1817 - 31 Dec. 1818 met bijlagen.; Restantrekening 1 Oct. 1818 - 31 Dec. 1818 met bijlagen.; 1817, 1818, 1819; 1815-1818; 199
  - Kapitaalrekening van verkochte en afgekochte domeinen., Onkostrekening art.43.; Conditien van verpachting van tienden onder Baarn. Beusichem en Zoelmond, Waardenburg, Neerrijnen en Opijnen en diverse plaatsen.; Conditien van verpachting van landerijen en Hofsteden.; Bestekken van domaniale werken.; Diverse documenten tot de rekeningen.; 1 Januari 1815 - 31 Dec. 1818; 1815-1818; 1814-1818; 1815, 1816; 1817, 1818; 200
- Kapittel van St.Marie te Utrecht.
  - Rekeningen van den rentmeester H. van Ommeren., 1815-1818; 201
  - Heffingsregisters., Heffingsregister van St. Marie.; 1815-1818; 1819; 202; 2 delen
  - Journalen van ontvang., Rekeningen van de restanten.; Journalen van de restanten.; Register van de restanten.; Kapitaalrekening van verkochte en afgekochte domeinen.; Onkost.rekeningen art.43.; 1815-1818; 1815-1817; 1816-1818; 203
  - Conditien van verpachting van tienden onder Geldermalsen, Meeteren, Deijl, Rumpt, Heerselt en Varik, onder Kamerik en Zegveld, Lopik, Lopikerkapel en Zevenhoven, Groote of Vollenhovensche tiend., onder 't Bildt, Ijsselstein, Bunnik, Houten, Odijk, Schalkwijk, Westhoven, Overlangbroek, Doorn en Kothen, Vleuten, de Meern en ' tlijnpad.; onder Breukelen, Harmelen, Veleuten, Utrecht en Zuylen.; onder Apeldoorn, Beekbergen.; 1814-1818; 1814, 1815; 1816-1818; 1815-1818; 204
  - Conditien van verpachting en verhuring van landerijen, hofsteden etc., Conditien van hetbsluisgeld te Breukelen.; Conditien van verkooping van hakhout, haven etc.; Bestekken van domaniale werken.; 1816-1818; 1818; 1815-1818; 205
  - Diverse documenten tot de rekeningen., 1815-1818; 206
- Kapittel van St.Pieter te Utrecht.
  - Heffingsregister., 1814, 1815-1818; 207
  - Journalen van ontvang., Restant rekeningen.; Register van de restanten der dienstjaren 1814-1816.; Journalen van de restanten der dienstjaren.; Kapitaalrekening van verkochte en afgekochte domeinen.; Onkostenrekeningen.; 1815-1818; 1 Octob. 1817 - 31 Dec. 1818; 1 October 1818 - 31 Dec. 1818; 1814-1817; 1811-1814, 1814 -1916, 1814-1817; 1 Januari 1815 - 31 December 1818; 1816-1818; 208
  - Conditien van verpachting van tienden onder Odijk, Werkhoven, Schalkwijk, Oudwijk, Papendorp, Breukelen, Breukelerveen, Reyerscop, Amerongen, Ginkel en Woudenberg., Geldermalsen en Meteren, Tricht, Buurmalsen, Buren en Erichem, Woudenberg en Ginkel 1817, 1818, Amerongen.; Kerk en kapel Avezaath.; Conditien van verpachting en verhuring van landerijen hofsteden etc.; Verhuring van 55 roeden uiterwaard, alsmede van den uiterwaard genaamd Milden onder Amerongen en Lienden.; Conditien van verkooping van houtgewas.; Bestekken van domaniale werken.; 1814-1818; 1815-1817; 1816-1818; 1815-1818; 209
  - Diverse documenten tot de rekeningen., 1815-1818; 210
- Proosdij van St.Jan te Utrecht.
  - Rekeningen van den rentmeester Mr. I.H. Casius., Heffingsregisters.; Journaal van ontvang.; Rekening van de restanten 1815, Idem, 1815, 1816.; Rekening van de restanten; Journaal van ontvangst als voren.; Journaal van uitgaaf als voren.; Onkost.rekening art.43.; Conditien van verpachting van tienden, tol van de Uithoornsche brug, vischwater etc.; Bestekken van domaniale werken.; 1815-1818; 1816, 1817; 1817; 211
- Veluwe en Putten.
  - Rekeningen van den rentmeester I.H. Cremer., Heffingsregisters.; De jaren 1814 betreffen het rentambt Kelnary van Putten.; 1815-1818; 1814-1818; 212